# 药品批准文号是否可以作为无形资产

提问人：zj1114649914 时间：2020-10-28 08:05:08
请教各位老师，最近做一家医药企业，公司有很多药品批准文号，关于药品批准文号是否可以作为无形资产入账。

回答人：chenyiwei
外购批文可作为无形资产入账；自创并申请获得的批文，其成本的核算遵循无形资产准则对研究开发支出的相关规定。